臺灣苗栗地方法院民事小額判決
                    111年度苗小字第591號
原      告  楊鳳至  

被      告  徐健國  

上列當事人間請求侵權行為損害賠償事件，原告提起刑事附帶民
事訴訟，經本院刑事庭移送前來（111年度簡附民字第36號），
本院於民國111年8月25日言詞辯論終結，判決如下：
    主      文
被告應給付原告新臺幣捌仟元，及自民國一百一十一年三月二十
二日起至清償日止，按週年利率百分之五計算之利息。
原告其餘之訴駁回。
本判決第一項得假執行。
原告其餘假執行之聲請駁回。
    事實及理由
壹、程序方面
    本件被告經合法通知，未於言詞辯論期日到場，核無民事訴
    訟法第386 條所列各款情形，爰依原告之聲請，由其一造辯
    論而為判決。
貳、實體方面
一、原告主張：被告前為遊覽車業者，因認原告積欠車費，竟基
    於公然侮辱之犯意，於民國110年3月8日，在不特定多數人
    得見聞之FACEBOOK「大甲好康分享」社團頁面，以暱稱為「
    林曉樂」之帳號，在內容為：「各位注意楊鳳至不是遊覽車
    小姐 還害本人打行程表給她，在印刷40份在掛號郵寄60元
    印刷40份280元郵件掛號60元總共340元，還害人保留車出遊
    日期110/03/04 保留日期110/01/29到110/03/02保留2個月
    了又打電話來說取消了，楊鳳至莫名其妙，我會潑公布遊覽
    車上，給公會社看」等語之貼文下方留言處，留言「幹你娘
    」，並標記原告所有、暱稱為「楊鳳至」之帳號，以此方式
    公然侮辱原告。為此，爰依民法第184條、第195條前段之規
    定，提起本件訴訟等語。並聲明：㈠被告應給付原告新臺幣
    （下同）100,000元，及自起訴狀繕本送達翌日起至清償日
    止，按週年利率5%計算之利息。㈡願供擔保，請准宣告假執
    行。
二、被告未於言詞辯論期日到場，亦未提出書狀作何聲明或陳述
    。
三、得心證之理由：
　㈠按因故意或過失不法侵害他人之權利者，負損害賠償責任。
    不法侵害他人之身體、健康、名譽、自由、信用、隱私、貞
    操，或不法侵害其他人格法益而情節重大者，被害人雖非財
    產上之損害，亦得請求賠償相當之金額，民法第184條第1項
    前段、第195條第1項前段分別定有明文。經查，原告上開主
    張被告於前揭時地以上開方式公然侮辱原告之事實，經本院
    刑事庭以111年度苗簡字第218號判決被告犯公然侮辱罪，處
    罰金5,000元等情，經本院依職權調閱前揭刑案卷核閱屬實
    。另被告經合法通知，未於言詞辯論期日到場，亦未提出書
    狀答辯供本院參酌，經本院審酌原告提出之上開證據，並參
    諸前揭規定，堪信原告主張為真實。又被告於前揭時地以上
    開留言辱罵原告，使原告在精神上、心理上感受難堪外，客
    觀上已足以對於原告之品德、身分、人格、地位造成相當貶
    抑，並損害原告之社會形象，自已達貶損原告之社會上評價
    之程度，被告之辱罵行為已侵害原告之名譽權，且被告前開
    故意行為與原告所受損害間具有相當因果關係，故原告依前
    開侵權行為法律規定，請求被告賠償非財產上損害，核屬有
    據。
　㈡按不法侵害他人之人格權，被害人受有非財產上損害，請求
    加害人賠償相當金額之慰撫金時，法院對於慰撫金之量定，
    應斟酌實際加害情形、所造成之影響、被害人所受精神上痛
    苦之程度、雙方之身分、地位、經濟狀況及其他各種情形，
    以核定相當之數額（最高法院47年台上字第1221號、51年台
    上字第223號及76年台上字第1908號判例參照）。經查，原
    告自陳為高中畢業學歷、無業、無收入，並審酌其於109、1
    10年度均無申報所得收入，名下無財產，且原告主張其因本
    件被告行為致罹患非物質或生理狀況所致之睡眠疾患，有其
    提出之光田綜合醫院診斷證明書存卷可稽（見本院111年度
    簡附民字第36號卷第15頁）；被告於刑案之訊問程序中自述
    為高職畢業之學歷、現無工作、有重聽及領有輕度身體障礙
    手冊，並審酌其於109、110年度均無申報所得收入，名下無
    財產等情，據兩造陳明在卷（見本院卷第44頁；本院111年
    度苗簡字第218號卷第49頁），並有本院依職權查詢兩造之
    稅務電子閘門財產所得調件明細表在卷可憑（見本院卷附證
    物存置袋）；爰斟酌兩造上開經濟狀況、身份、地位，及被
    告前揭故意公然侮辱之動機、情節及手段、致原告之名譽權
    受損害之程度、對原告精神所造成之痛苦等一切情狀，認原
    告請求被告給付精神慰撫金100,000元，尚屬過高，應核減
    為8,000元，始為允當。
四、給付無確定期限者，債務人於債權人得請求給付時，經其催
    告而未為給付，自受催告時起，負遲延責任。其經債權人起
    訴而送達訴狀，或依督促程序送達支付命令，或為其他相類
    之行為者，與催告有同一之效力；遲延之債務，以支付金錢
    為標的者，債權人得請求依法定利率計算之遲延利息。但約
    定利率較高者，仍從其約定利率；應付利息之債務，其利率
    未經約定，亦無法律可據者，週年利率為百分之5，民法第2
    29條第2項、第233條第1項、第203條分別定有明文。本件原
    告得請求被告給付之金額，給付並無確定期限，而原告起訴
    請求，起訴狀繕本業於111年3月21日送達被告，有本院送達
    證書在卷足參（見本院111年度簡附民字第36號卷第19頁）
    ，已生催告給付之效力；參諸前開規定，原告請求被告給付
    自起訴狀繕本送達翌日即111年3月22日起至清償日止，按週
    年利率5%計算之遲延利息，應屬有據。
五、綜上所述，原告依民法第184條、第195條前段之規定，請求
    被告給付8,000元，及自111年3月22日起至清償日止，按週
    年利率5%計算之利息，為有理由，應予准許；逾此部分之請
    求，為無理由，應予駁回。
六、本件原告勝訴部分，係適用小額程序所為被告敗訴之判決，
    依民事訴訟法第436 條之20規定，應依職權宣告假執行。原
    告陳明願供擔保請准宣告假執行，僅係促使本院職權之發動
    ，爰不另為准駁之諭知。至原告敗訴部分，其假執行之聲請
    已失所依附，應併予駁回。
七、本件事證已臻明確，原告其餘攻擊防禦方法及所提證據，經
    核與判決結果不生影響，爰不逐一論述，附此敘明。
八、本件係刑事附帶民事訴訟，經刑事庭裁定移送民事庭審理事
    件，依刑事訴訟法第504條第2項規定，免納裁判費，亦無其
    他訴訟費用支出，故無諭知訴訟費用負擔及確定訴訟費用額
    之必要。
中　　華　　民　　國　　111 　年　　9 　　月　　8 　　日
                  苗栗簡易庭  法  官  賴映岑
以上正本係照原本作成。如不服本判決，應於判決送達後20日內，以判決違背法令為理由
，向本院提出上訴狀並表明上訴理由，及須按他造當事人之人數
附繕本。如委任律師提起上訴者，應一併繳納上訴審裁判費。
上訴理由應表明：
  一、原判決所違背之法令及其具體內容。
  二、依訴訟資料可認為原判決有違背法令之具體事實。
如未表明上訴理由者，應於上訴後20日內向本院提出上訴理由。
中　　華　　民　　國　　111 　年　　9 　　月　　8 　　日
                              書記官  趙千淳